【裁判字號】    97,上訴,3991
【裁判日期】    971211
【裁判案由】    毒品危害防制條例
【裁判全文】
臺灣高等法院刑事判決                97年度上訴字第3991號
上  訴  人
即  被  告  丙○○
選任辯護人  扶助律師  謝思華  律師
上  訴  人
即  被  告  乙○○
選任辯護人  扶助律師  陳學驊  律師
上  訴  人
即  被  告  甲○○
選任辯護人  潘秀華  律師
上列上訴人因違反毒品危害防制條例案件，不服台灣新竹地方法
院94年度訴字第345號，中華民國97年4月30日第一審判決（起訴
案號：台灣新竹地方法院檢察署94年度偵字第1247、1521號），
提起上訴，本院判決如下：
    主  文
原判決關於丙○○、乙○○販賣第一級毒品部分撤銷。
丙○○共同連續販賣第一級毒品，累犯，處有期徒刑拾伍年，扣
案行動電話支均沒收，如附表一所示販賣第一級毒品海洛因所
得與乙○○連帶沒收，如全部或一部不能連帶沒收時，以其財產
連帶抵償之。
乙○○共同連續販賣第一級毒品，處有期徒刑拾伍年，扣案行動
電話支均沒收，如附表一所示販賣第一級毒品海洛因所得與丙○○連帶沒收，如全部或一部不能連帶沒收時，以其財產連帶抵
償之。
其他上訴駁回。
丙○○第二項撤銷改判部分所處之刑與上訴駁回部分所處之有期
徒刑拾貳年，應執行有期徒刑貳拾年，扣案行動電話支均沒收
，如附表一、二所示販賣毒品所得與乙○○連帶沒收，如全部或
一部不能連帶沒收時，以其財產連帶抵償之，若對丙○○或乙○○其中之一人已為沒收或抵償財物時，就已沒收或抵償之部分，
其他人即免除責任。
乙○○第三項撤銷改判部分所處之刑與上訴駁回部分所處之有期
徒刑拾年，應執行有期徒刑拾捌年，扣案行動電話支均沒收，
如附表一、二所示販賣毒品所得與丙○○連帶沒收，如全部或一
部不能連帶沒收時，以其財產連帶抵償之，若對丙○○或乙○○
其中之一人已為沒收或抵償財物時，就已沒收或抵償之部分，其
他人即免除責任。
    事  實
一、
  1.丙○○（綽號「阿全」）曾因竊盜案件，經本院於民國89年
    12月18日以89年度上易字第4275號判決判處有期徒刑4 月確
    定，又因違反毒品危害防制條例案件，經原審法院於89年 5
    月31日以89年度訴字第120號判決判處有期徒刑8月、10月，
    定執行刑為有期徒刑1年5月，於89年6 月23日確定，復因違
    反槍砲彈藥刀械管制條例案件，經同法院於90年3 月30日以
    89年度訴字第619 號判決判處有期徒刑1年2月，併科罰金新
    臺幣（下同）2萬元，於同年5月24日確定，嗣上開案件，經
    原審法院以90年度聲字第1329號裁定應執行有期徒刑2 年10
    月，於92年6 月13日縮短刑期假釋，並於93年1月1日，假釋
    期滿未經撤銷視為執行完畢。
  2.乙○○（綽號「阿智」、「茶米」）曾因違反兒童及少年性
    交易防制條例案件，經原審法院於89年10月13日以87年度少
    連訴字第48號判決判處有期徒刑3 年10月，併科罰金10萬元
    ，於89年11月14日確定，於93年5 月28日縮短刑期假釋，93
    年9月16日罰金易服勞役出監，於94年3月26日假釋期滿（未
    構成累犯）。
  3.甲○○（綽號「小喬」）曾因違反毒品危害防制條例案件，
    經原審法院於93年12月31日以93年度訴字第558 號判決判處
    有期徒刑8月，於94年2月1日確定，94年3月18日易科罰金執
    行完畢（未構成累犯）。
二、丙○○、乙○○共同基於販賣第一級毒品海洛因、第二級毒
    品安非他命之概括犯意，自93年11月間起至94年2 月底止，
    由丙○○以000000000、0000000000 號行動電話，乙○○以
    0000000000、0000000000、0000000000號行動電話與甲○○
    、甲○○之夫戊○○（經原審法院通緝中，待到案後另行審
    結）之0000000000、0000000000號行動電話聯絡，平均5至7
    天交易一次，一次交易數量分別為：第一級毒品海洛因1至2
    錢，價格18000元至34000元不等，第二級毒品安非他命四分
    之一兩，價格7000至8000元不等，而在在新竹監獄外、新竹
    市○○路愛買量販店附近等處，分別連續販賣第一級毒品海
    洛因、第二級毒品安非他命予甲○○、戊○○多次。丙○○
    、乙○○復承前共同販賣第一級毒品海洛因之概括犯意，與
    己○○之0000000000、0000000000號行動電話聯絡，自94年
    2月底起至94年3月初，在丙○○位於新竹縣竹東鎮東方新都
    大廈租屋處、己○○位於新竹縣竹東鎮○○路85號住處，販
    賣重量不詳、價格均為10000 元之第一級毒品海洛因予己○○二次。嗣因甲○○、戊○○於94年3月7日為警查獲，甲○○與戊○○乃向警方供出毒品來源為丙○○、乙○○，經警
    於94年3月19日晚上7時許，至新竹縣竹東鎮○○街156 巷27
    號2 樓，拘提丙○○、乙○○到案，並在上開處所扣得丙○○、乙○○所有供販毒所用之0000000000、0000000000及00
    00000000號行動電話而查獲。
三、甲○○與戊○○共同基於販賣第一級毒品海洛因、第二級毒
    品安非他命之概括犯意，由甲○○以0000000000、00000000
    00及0000000000號行動電話對外聯絡，於附表四所示之時、
    地，以附表四所示買家使用電話與買家聯絡，連續販賣第一
    級毒品海洛因予附表四所示之買家共5 人多次，另自93年10
    月間起至94年2 月中旬止，以傳簡訊方式與丁○○（綽號「
    小薇」）聯絡，每半個月一次，以6.5公克安非他命10000元
    之價格，在新竹市○○路磐石中學門口，連續多次販賣第二
    級毒品安非他命予丁○○。迄於94年3月7日晚上6 時50分許
    ，在００縣００鎮００里０００00之0號000室，為警拘提甲○○、戊○○到案，並在上開處所扣得如附表三所示甲○○
    、戊○○所有，供販毒所用之電子磅秤1 個、第一級毒品海
    洛因殘渣袋20個、白糖粉1 包、分裝匙3支、大小夾鏈袋574
    個、電話本1本、行動電話3支而查獲。
四、案經新竹市警察局移送臺灣新竹地方法院檢察署檢察官偵查
    起訴。
    理  由
壹、程序部分：關於證據能力之說明─
一、按被告以外之人於審判外之言詞或書面陳述，除法律有規定
    者外，不得作為證據；又被告以外之人於審判外之陳述，雖
    不符合同法第159條之1至第159條之4之規定，但經當事人於
    審判程序同意作為證據，法院審酌該言詞陳述或書面陳述作
    成時之情況，認為適當者，亦得為證據。當事人、代理人或
    辯護人於法院調查證據時，知有第159條第1項不得為證據之
    情形，而未於言詞辯論終結前聲明異議者，視為有前項之同
    意，刑事訴訟法第159條第1項及第159條之5分別定有明文。
    查證人庚○○、辛○○於警詢所為之證述，雖為被告以外之
    人於審判外之陳述，屬傳聞證據，然被告甲○○及其於原審
    選任之辯護人於原審準備程序、審判程序中均表示同意做為
    證據方法而不予爭執，且迄至原審言詞辯論終結前亦未再聲
    明異議，另如后所列經本院採為證據之物證，除監聽譯文被
    告乙○○及辯護人有爭執證據能力外，其餘物證，被告三人
    及其等辯護人亦均未爭執證據能力，本院審酌上開證據資料
    製作時之情況，尚無違法不當及證明力明顯過低之瑕疵，亦
    認為以之作為證據應屬適當，故揆諸上揭規定，爰逕依刑事
    訴訟法第159條之5規定，均認有證據能力，先予敘明。
二、被告乙○○之選任辯護人為其主張本案所取得監聽資料是審
    判外陳述，且違反憲法所保障人民有秘密通訊之自由，又係
    警方無具體明確證據證明被告乙○○有本件販賣毒品犯行，
    為蒐證乃聲請檢察官核發通訊監察書，而監聽被告乙○○通
    訊情形，依大法官釋字第631 號解釋已屬違憲行為，無證據
    能力，不得作為證據。
  1.按憲法第23條規定，明文允許國家在不違背「法律保留原則
    」及「比例原則」之前提下，得為公益之目的，以法律對人
    民之自由權利予以適當限制。又通訊保障及監察法第2 條規
    定：「通訊監察，除為確保國家安全、維持社會秩序所必要
    者外，不得為之。前項監察，不得逾越所欲達成目的之必要
    限度，且應以侵害最少之適當方法為之。」，是通訊保障及
    監察法即是基於憲法之授權，對憲法第12條所定人民秘密通
    訊自由加以限制之法律規定，是依通訊保障及監察法所為之
    通訊監察，並不構成違法監聽。
  2.復按偵查犯罪機關依法定程序監聽之錄音，如已踐行調查證
    據程序，非不可採為認定犯罪事實之基礎，此觀刑事訴訟法
    第165條之1第2項之規定自明（最高法院93年度台上字第651
    0 號判決意旨參照）。查本件警方對被告丙○○、乙○○、
    甲○○、戊○○所持用之0000000000、0000000000、000000
    0000、0000000000、0000000000、0000000000、0000000000
    、0000000000號行動電話號碼實施監聽、錄音，業經臺灣新
    竹地方法院檢察署檢察官核發通訊監察書，此有通訊監察書
    四份在卷足憑（見臺灣新竹地方法院檢察署94年度偵字第15
    21號偵查卷【下稱第1521號卷】第44至55頁），按「有事實
    足認被告或犯罪嫌疑人有下列各款罪嫌之一，並危害國家安
    全或社會秩序情節重大，而有相當理由可信其通訊內容與本
    案有關，且不能或難以其他方法蒐集或調查證據者，得發通
    訊監察書。一、最輕本刑為三年以上有期徒刑之罪。」通訊
    保障及監察法第5條第1項第1 款定有明文，本院審酌上開通
    訊監察書之核發經過及記載事項，均符合通訊保障及監察法
    之相關規定，則本案依前述通訊監察書實施之監聽、錄音，
    自屬合法。是本件通訊監察之內容，應有證據能力。另本件
    依上開通訊監察所得之監聽錄音，業經警察機關依該監聽錄
    音內容製作譯文，此有「新竹市警察局通訊監察譯文表」在
    卷可稽（見第1521號卷第68頁以下），並經原審法院於96年
    7月5日審理時當庭播放與本件有關部分之監聽錄音確與監聽
    譯文所載相符（見原審卷(三)第250頁以下、第278頁以下）。
    是監聽譯文所載內容確屬真實，又監聽譯文中被告以外之人
    所為之陳述內容，雖屬被告以外之人於審判外之陳述，惟於
    審理期日業就監聽譯文提示並告以要旨，已踐行調查證據程
    序，自非不可採為認定犯罪事實之基礎，是前開監聽譯文有
    證據能力。
貳、實體部分：
一、被告丙○○、乙○○部分
（一）認定犯罪事實所憑之證據及理由：
    1.證人即共同被告甲○○於警詢、偵訊、原審審理期日之證
      述（見94年度偵字第1247號卷【下稱第1247號卷】第10至
      11頁【即第1521號卷第16至19頁】、第1247號卷第68至71
      頁、原審卷(三)第269至289頁、原審卷(四)第61頁以下），證
      明被告丙○○、乙○○確與被告甲○○有在電話中為監聽
      譯文所示通話內容，再由被告戊○○搭載被告甲○○與被
      告丙○○、乙○○碰面，並以海洛因以1至2錢之數量、18
      000元至34000元不等之價格，安非他命以四分之一兩之數
      量、7000至8000元不等之價格，向被告丙○○、乙○○購
      買第一級毒品海洛因、第二級毒品安非他命之事實。
    2.證人即共同被告戊○○於警詢、偵訊、原審羈押、移審訊
      問之證述（見第1247號卷第6至8頁【即第1521號卷第20至
      24頁】、第1247號卷第71至74頁、94年度聲羈字第39號卷
      第4至7頁、原審卷(一)第45頁），證明被告戊○○有打過電
      話給被告丙○○、乙○○談購買毒品之事，且由被告戊○○載被告甲○○去向丙○○、乙○○購買第一級毒品海洛
      因、第二級毒品安非他命之事實。
    3.證人己○○於偵訊（見第1521號卷第279至280頁），證明
      證人己○○於94年2月底起至94年3月初，以電話與被告丙○○、乙○○聯絡購買毒品之事後，在新竹縣竹東鎮東方
      新都大廈、新竹縣竹東鎮○○路85號，以10000 元價格向
      被告丙○○、乙○○購買數量不詳之第一級毒品海洛因兩
      次。
    4.被告丙○○於警詢、偵訊、原審之供述（見第1521號卷第
      12至15頁、第233至234頁、原審卷(一)第42頁、原審卷(一)第
      110 頁、原審卷(四)第59頁以下），證明其認識被告甲○○
      、戊○○，被告甲○○曾打過電話給被告丙○○要丙○○
      找毒品，以及證人己○○曾去過東方新都大廈，被告丙○○曾使用過0000000000、0000000000號行動電話，及曾交
      付0000000000、0000000000號行動電話予被告乙○○使用
      ，以及確實有為監聽譯文之電話對話內容之事實。
    5.被告乙○○於警詢、偵訊、原審之供述（見第1521號卷第
      8 至10頁、第234至235頁、原審卷(一)第43至44頁、原審卷
      (一)第110 頁、原審卷(三)第13頁、原審卷(四)第59頁以下），
      證明其認識被告甲○○、戊○○，被告甲○○曾打過電話
      給被告乙○○要乙○○找毒品、調毒品，被告乙○○與被
      告甲○○並在新竹監獄、愛買量販店等處碰面，以及證人
      己○○曾去過東方新都大廈，被告乙○○曾使用過被告丙○○所交付之0000000000、0000000000號行動電話，以及
      確實有為監聽譯文之電話對話內容之事實。
    6.監聽譯文、簡訊內容、通聯記錄一冊（即原審卷(二)）、監
      聽錄音光碟4片（原審卷(三)證物封）、監聽譯文1份（見原
      審卷(三)第137至162頁），原審勘驗監聽錄音光碟之勘驗筆
      錄（見原審卷(三)第252 頁、第254至255頁、第278至284頁
      ），證明被告丙○○、乙○○與被告甲○○、證人己○○
      以行動電話聯絡交易毒品之事實。
    7.卷附自願受搜索同意書、新竹市警察局搜索筆錄、扣押物
      品收據、扣押物品目錄表各2 份（見第1521號卷第27至36
      頁）、被告丙○○、乙○○供販毒使用之0000000000、00
      00000000、0000000000行動電話3 支扣案，證明被告丙○○、乙○○使用前開三支行動電話之事實。
（二）本院對於被告丙○○、乙○○之辯解所為之判斷：
    1.被告辯解：
      (1)被告丙○○辯稱：證人己○○在我東方新都大廈住處是
        向他基隆友人購買毒品，與我無關，證人己○○是因他
        在我住處要向我借錢向他朋友購買毒品被我罵，他因此
        懷恨在心才會捏造對我不利之證述；被告甲○○雖有打
        電話給我要我幫她找毒品，但我找不到，也沒有拿毒品
        給她，我只有幫被告甲○○去找上游，他們自己去接洽
        ，他們如何交易是他們的事，我沒有得到任何利益，與
        被告甲○○電話中對話是談被告乙○○家賣的茶葉。
      (2)被告傅乙○○辯稱：我93年9 月份才出獄，11月份才跟
        丙○○在一起，我已戒掉毒品，不可能販賣毒品給別人
        ，93年12月16日雖有在新竹監獄外遇到被告甲○○，但
        並非為了交易毒品，94年1月3日雖有在新竹市○道○路
        愛買量販店附近與被告甲○○見面，但只是聊天而已，
        因為吃藥的人很盧，我只好親自跟她說我沒有貨（即毒
        品），與被告甲○○電話中若有提到毒品相關話題，也
        都是敷衍被告甲○○；證人己○○在被告丙○○東方新
        都大廈住處，是向證人己○○之友人購買毒品，與我無
        關，證人己○○偵查中因為當時他有提藥且有欠我錢，
        遭我催討，所以他不實指證有向我購買毒品。
    2.對被告辯解不採之理由：
      (1)證人己○○於原審審理時雖證稱有打電話向被告丙○○
        、乙○○調貨（即毒品）過，但沒拿到，偵訊係因之前
        積欠被告丙○○、乙○○債務遭催討，挾怨亂說，且偵
        訊時提藥昏昏沈沈的云云（見原審卷(三)第244 頁以下）
        。然證人己○○偵訊時神情正常，應答流暢，均能針對
        問題回答，並無打哈欠、流鼻涕等所謂提藥或精神恍惚
        情形，經原審於審理時勘驗證人己○○偵訊光碟，有勘
        驗筆錄在卷足佐（見原審卷(四)第57頁），是證人己○○
        偵訊時並無提藥精神不濟之情。另外，證人己○○與被
        告丙○○、乙○○確實有為監聽譯文之電話對話內容，
        電話中「米白」、「茶米」意指海洛因、「粗的」意指
        安非他命、「半支」意指半兩之事實，為證人己○○所
        承認（見原審卷(三)第250 頁以下），綜觀證人己○○與
        被告丙○○、乙○○之對話內容，多係直接談及以暗語
        代替之購買毒品品質、數量等細節，被告丙○○、乙○○於電話中並未詢問暗語所指為何，顯然被告丙○○、
        乙○○對於此一對話係在交易毒品之模式亦了然於胸，
        且被告丙○○、乙○○除未拒絕證人己○○之購毒要求
        ，更甚而積極告知證人己○○所剩不多可以預留，顯與
        被告丙○○、乙○○及證人己○○所稱並未調到毒品大
        相逕庭，而被告丙○○、乙○○與證人己○○之電話中
        均未提及催討債務之事，若證人己○○確仍積欠債務未
        償，毒品係有價值之物，被告丙○○、乙○○焉有可能
        在證人己○○前債未清之情況下，對於證人己○○所謂
        調貨之要求仍應允而不加以拒絕？是證人己○○於原審
        所證沒向被告丙○○、乙○○拿到毒品過，偵訊所言係
        因積欠被告丙○○、乙○○債務遭催討，且偵訊時提藥
        昏昏沈沈挾怨亂說云云，均屬事後附和迴護被告丙○○
        、乙○○之詞，不足採信。被告丙○○、乙○○所辯未
        販賣海洛因毒品二次予證人己○○亦無足採。
      (2)被告甲○○於警詢、偵訊時雖指證自93年5、6月份起向
        被告丙○○、乙○○購買毒品（見第1247號卷第11頁、
        第70頁），而與被告乙○○93年9 月16日出監之事實不
        符，然本件檢察官係起訴被告丙○○、乙○○自93年11
        月間起販賣毒品予被告甲○○，且甲○○嗣於原審證述
        是從93年9 、10月間起就開始向被告乙○○購買毒品（
        見原審卷(三)第270 頁），是被告甲○○於警詢、偵訊有
        關開始購買毒品之時間或因記憶有誤而一時口誤，尚不
        能以此認為被告甲○○全部之供述不能採信，而被告甲○○於原審所述93年9 、10月開始向被告丙○○、乙○○購買毒品部分，因並無該段期間之監聽資料足以佐證
        ，是為被告丙○○、乙○○之利益，爰以被告乙○○自
        承93年11月開始與被告丙○○在一起為認定被告丙○○
        、乙○○販賣毒品予被告甲○○、戊○○之時間起點。
        而被告甲○○與被告乙○○、丙○○自93年11、12月間
        起多次在電話中聯絡談及購買毒品並確有成交一節，經
        被告甲○○供述在卷，核與卷附監聽譯文相符（見原審
        卷第137至141頁），被告丙○○所辯電話內容只是幫忙
        找毒品上游或是談要買茶葉，顯與監聽所得譯文不符，
        而被告乙○○所辯93年12月16日、94年1月3日與被告甲○○見面只是要親自告訴甲○○沒貨（即毒品），實屬
        多此一舉而與常情不符，況若被告乙○○此部分所辯屬
        實，何以之後於93年12月17日至94年1月6日之間，被告
        乙○○與被告甲○○仍至少有多達二十餘通之電話聯絡
        ，內容亦均為以暗語聯繫購買毒品、交付毒品、討論毒
        品品質、如何稀釋毒品等事宜（見原審卷(三)第137 頁、
        第277頁以下），更遑論94年1 月6日之後亦有多通聯絡
        交易毒品之通話監聽記錄，是被告丙○○、乙○○所辯
        均為卸責之詞，顯不可採。
      (3)被告丙○○、乙○○所販賣予被告甲○○、證人己○○
        之毒品，其購入重量、價格雖均難以查證，然毒品係有
        價值之物，販賣毒品又屬重罪，被告丙○○、乙○○與
        被告甲○○、證人己○○僅係朋友關係，並無特殊親誼
        ，而我國查緝毒品之販賣，一向執法甚嚴，對於販賣毒
        品之法定刑罰及實際處刑均非輕微，被告丙○○、乙○○在本案發生之前，即有多次施用毒品前科，有前科資
        料附卷可佐，其等對上開各情不可能不知，且因警方積
        極查緝毒品交易，海洛因、安非他命之購入均非易事，
        並須冒遭警查獲之風險，若非為圖販賣以賺取價差營利
        ，並無大費周章甘冒刑責，鋌而走險，數度向上手買入
        毒品之後，再以原價多次轉讓與他人之理，是被告丙○○、乙○○販賣毒品予被告甲○○、證人己○○所分別
        收取之代價，應係高於其等購入毒品之成本，而有買賣
        價差之利得，已堪認定。
      (4)綜上，被告丙○○、乙○○販賣第一級毒品海洛因、第
        二級毒品安非他命之犯行，事證明確，其犯行足以認定
        。
      (5)被告丙○○之選任辯護人請求傳訊證人戊○○、己○○
        、甲○○等人為釐清其等有無向丙○○購買毒品等情，
        然按證人己○○、甲○○於原審業經被告之選任辯護人
        行交互詰問，是無再行傳訊之必要。而共同被告即證人
        戊○○業經原審傳訊多次未到經通緝在案，有新竹地方
        法院通緝書在卷可稽，顯無法傳訊到庭，惟戊○○於遭
        通緝前，於原審94年4 月22日訊問時即供述曾向被告丙○○、乙○○購買過毒品，但沒有買成等語。亦顯然無
        法為被告有利之證明。
二、被告甲○○部分
（一）認定犯罪事實所憑之證據及理由：
    1.被告甲○○於警詢、偵訊、原審之供述（見第1247號卷第
      12至14頁、第68至71頁、原審卷(三)第288至290頁），證明
      其使用0000000000、0000000000及0000000000號行動電話
      行動電話對外聯絡，多次有償交付第一級毒品海洛因予附
      表四所示之人，及第二級毒品安非他命予附表五所示之證
      人丁○○，以及被告甲○○確實有為監聽譯文之電話內容
      之事實。
    2.證人壬○○於警詢、偵訊、原審審理期日所為之證述（見
      第1247號卷第17至18頁、第90至91頁、原審卷(四)第25至41
      頁），證明證人壬○○自93年8、9月間起，每2至3天一次
      ，多次向被告甲○○電話聯絡購買海洛因毒品，每次重量
      四分之一錢、價格5000元，並由被告甲○○、戊○○交付
      毒品之事實。
    3.證人癸○○於警詢、偵訊、原審審理期日所為之證述（見
      第1247七號卷第113至114頁、第127至128頁、原審卷(四)第
      25至41頁），證明證人癸○○自93年8、9月間起，約1、2
      週一次，多次向被告甲○○電話聯絡購買海洛因毒品，每
      次重量四分之一錢、價格4000元到4500元不等，並由被告
      甲○○、戊○○交付毒品之事實。
    4.證人子○○於警詢、偵訊所為之證述（見第1247號卷第10
      9至111頁、第131至132頁），證明證人子○○自93年11月
      間起至94年3 月初止，約2、3天一次，多次向被告甲○○
      電話聯絡購買海洛因毒品，每次重量不詳、價格1000元，
      並由被告甲○○、戊○○交付毒品之事實。
    5.證人庚○○於警詢所為之證述（見第1247號卷第106至108
      頁），證明證人庚○○93年11月間起，約1、2天一次，多
      次向被告甲○○電話聯絡購買海洛因毒品，每次重量不詳
      、價格4000至5000元不等，並由被告甲○○、戊○○交付
      毒品之事實。
    6.證人辛○○於警詢所為之證述（見第1247號卷第102至104
      頁），證明證人辛○○自93年年底起，約2、3天一次，多
      次向被告甲○○電話聯絡購買海洛因毒品，每次四分之一
      錢、價格4000至4500元不等，並由被告甲○○、戊○○來
      交付毒品之事實。
    5.證人丁○○於警詢、偵訊所為之證述（見第1247號卷第20
      至24頁、第87至88頁），證明證人丁○○自93年11月間起
      至94年3 月初止，約2、3天一次，多次向被告甲○○以行
      動電話簡訊聯絡購買安非他命毒品，每次重量約6.5 公克
      、價格10000 元，並由被告甲○○、戊○○交付毒品之事
      實。
    6.監聽譯文、簡訊內容、通聯記錄一冊（即原審卷(二)）、監
      聽錄音光碟四片（原審卷(三)證物封）、監聽譯文一份（見
      原審卷(三)第137至162頁），原審勘驗監聽錄音光碟之勘驗
      筆錄（見原審卷(三)第283 頁），證明被告甲○○以行動電
      話與附表四、五所示之人聯絡交易毒品之事實。
    7.卷附新竹市警察局搜索筆錄、扣押物品收據、扣押物品目
      錄表各2 份（見第1247號卷第31至40頁）、扣案如附表三
      所示之物，證明被告甲○○、戊○○以如附表三所示之行
      動電話、電話本與買毒之人聯絡，使用附表三所示其餘之
      物分裝毒品之事實。
（二）本院對於被告甲○○之辯解所為之判斷：
    1.被告甲○○辯稱：確實有交付毒品給附表四、五所示之人
      並收取金錢，但只是單純轉讓，並無賺取利益，其是與附
      表四所示之人一起湊錢買海洛因毒品，品質比較好，買回
      來後再依出錢比例分配之，附表五所示丁○○也是幫忙拿
      ，並未私自從中拿取部分毒品施用，只有交付毒品給證人
      丁○○後，丁○○自己從中拿取部分毒品給其施用而已，
      證人丑○○所說四分之一兩安非他命10000 元的金額是最
      後一次的價格，並非全部次數都是這個價格，之前都是四
      分之一兩，7、8000元的價格。
    2.對被告辯解不採之理由：
      (1)如附表四所示向被告甲○○購買海洛因毒品之人，其等
        購買頻率、重量、金額多不相同，或1、2天買一次，或
        2、3天買一次，或1、2週買一次，而被告甲○○自承 5
        至7 天才向被告丙○○、乙○○買一次海洛因毒品，不
        論依頻率、金額或重量，均無從得出被告甲○○係與附
        表四所示之人合資購買之結果。
      (2)而被告甲○○、戊○○販賣予證人丁○○之安非他命毒
        品，每次都是四分之一兩、價格10000 元，經被告戊○○於警詢供述在卷（見第1247號卷第7 頁反面），且被
        告甲○○、戊○○會從要販賣予附表四、五所示人員之
        毒品中拿取一點自己施用等情，迭經被告戊○○於警詢
        、偵訊、原審羈押訊問時始終一致陳述在卷（見第1247
        號卷第7頁反面、第73頁，94年度聲羈字第39號卷第6至
        7 頁），而被告甲○○、戊○○與如附表四、五所示人
        員僅是朋友關係，持有毒品具有遭處以刑罰之風險，被
        告甲○○、戊○○焉有可能長期多次無償跑腿代為購買
        毒品轉交之？是被告甲○○、戊○○確有從欲賣出之毒
        品中拿取部分施用，再交付毒品予附表四、五所示之人
        之事實，被告甲○○所辯即不可採信。被告甲○○就此
        拿取自己施用之部分即有買賣價差之利得，已堪認定。
        被告甲○○之犯行亦事證堪以認定。
      (3)至證人寅○○（即丁○○）雖於本院證稱：「我是說託
        他拿毒品的，因為在檢察官偵查時甲○○把我供出來，
        我很不高興，所以才說是向甲○○購買毒品。」、「（
        問：所以事實上是否向甲○○購買毒品？）我是請他幫
        我帶。」表示係託請甲○○帶毒品，並非向甲○○購買
        ，然其亦證稱：「（問：甲○○把要的安非他命給你後
        ，有無給被告甲○○一些吸食？）我都會拿一些給他吸
        食。」亦足證被告甲○○確從中取得部分毒品作為供己
        施用而有買賣價差之利得，足堪認定，是證人寅○○於
        本院之證述並無法為被告甲○○有利之認定。
三、論罪科刑：
（一）核被告丙○○、乙○○、甲○○所為，均係犯毒品危害防
      制條例第4條第1項、第2 項之販賣第一級毒品海洛因、第
      二級毒品安非他命罪。其等持有毒品之低度行為，分別為
      其等販賣毒品之高度行為所吸收，均不另論罪。
（二）新舊法比較：被告三人行為後，刑法於94年2月2日修正公
      布，並於95年7月1日起施行。按行為後法律有變更者，適
      用行為時之法律。但行為後之法律有利於行為人者，適用
      最有利於行為人之法律，現行刑法第2條第1項定有明文。
      經核：
    1.共同正犯部分，現行刑法第28條已修正限縮於共同實行犯
      罪行為者始成立共同正犯，排除陰謀犯、預備犯共同正犯
      ，新舊法就共同正犯之範圍，既因此而有變動，自屬行為
      後法律有變更，而非僅屬文字修正，應有新舊法比較適用
      之問題，被告三人之行為，不論依修正前後規定均應論以
      共同正犯，是依刑法第2條第1項前段應適用行為時即修正
      前規定。
    2.連續犯部分，現行刑法已刪除第56條連續犯之規定，此刪
      除雖非犯罪構成要件之變更，然顯已影響刑罰之法律效果
      ，仍屬法律有變更。經比較刑法修正前後關於得否成立連
      續犯之情形，應以修正前刑法較有利於被告三人。
    3.累犯部分：現行刑法第47條限縮累犯之要件為故意再犯有
      期徒刑以上之罪，擴張因強制工作而免其刑之執行，於受
      強制工作處分之執行完畢或一部之執行而免除，而故意再
      犯有期徒刑以上之罪，亦論以累犯，是亦屬法律變更，被
      告丙○○本件之行為，不論依修正前後規定均應論以累犯
      ，是依刑法第2條第1項前段應適用行為時即修正前規定。
    4.刑法第64條第2 項有關死刑減輕方法之規定，行為時即修
      正前刑法第64條第2 項規定：「死刑減輕者，為無期徒刑
      ，或為十五年以下、十二年以上有期徒刑。」，裁判時即
      修正後刑法第64條第2 項則規定：「死刑減輕者，為無期
      徒刑。」，比較修正前、後之死刑減輕方法規定，以行為
      時即修正前之規定，較有利於被告。
    5.刑法第65條第2 項有關無期徒刑減輕方法之規定，行為時
      即修正前刑法第65條第2 項規定：「無期徒刑減輕者，為
      七年以上有期徒刑。」，裁判時即修正後刑法第65條第 2
      項則規定：「無期徒刑減輕者，為二十年以下十五年以上
      有期徒刑。」，比較修正前、後之無期徒刑減輕方法規定
      ，以行為時即修正前之規定，較有利於被告。
    6.定執行刑：刑法第51條第4款於修正前後並無不同，第5款
      關於宣告多數有期徒刑，修正前係規定不得逾20年，修正
      後則不得逾30年，是以修正前規定有利於被告。
    7.刑法第57條、第59條之規定，亦於94年1月7日修正公布，
      並於95年7月1日施行，前開規定，為法院就刑之裁量及酌
      減審認標準見解之明文化，非屬法律之變更（最高法院95
      年第8次刑事庭會議決議參照）。
    8.經綜合上情比較結果，應以修正前即被告行為時之刑法較
      有利於被告，依現行刑法第2條第1項前段規定，本件關於
      共同正犯、連續犯、累犯、減刑及定執行刑部分均應適用
      刑法修正前規定。
（三）共同正犯：被告丙○○、乙○○就其等所犯販賣第一級、
      第二級毒品犯行，均有犯意之聯絡及行為之分擔，被告甲○○與戊○○就其二人所犯販賣第一級、第二級毒品犯行
      ，亦有犯意之聯絡及行為之分擔，均應分別論以共同正犯
      。
（四）連續犯：被告丙○○、乙○○、甲○○先後多次販賣第一
      級毒品、第二級毒品犯行，在時間上接近、犯罪手法雷同
      、基本犯罪構成要件相同，顯然各均係出於概括犯意所為
      ，屬於連續犯，均分別依修正前刑法第56條連續犯規定論
      以一罪。
（五）被告丙○○有事實欄一1.所示有期徒刑執行完畢之前科，
      有本院被告全國前案紀錄表附卷可憑，應依修正前刑法第
      47條規定，論以累犯。
（六）因販賣第一級毒品罪之最高與最低之法定刑分別為死刑、
      無期徒刑，販賣第二級毒品本刑為無期徒刑或七年以上有
      期徒刑，故依法就死刑、無期徒刑部分均不得加重其刑，
      ，爰均不再依連續犯規定加重被告三人販賣第一級毒品之
      刑，及不再依累犯規定遞加重被告丙○○販賣第一級毒品
      之刑。惟販賣第二級毒品部分，就有期徒刑及罰金部分及
      法定刑無期徒刑併科罰金部分，則應依連續犯規定加重被
      告三人之刑，及應依累犯規定遞加重被告丙○○之刑。
（七）按販賣第一級毒品罪之法定刑為「死刑或無期徒刑；處無
      期徒刑者，得併科新台幣1 千萬元以下罰金」，然同為販
      賣第一級毒品之人，其原因動機不一，犯罪情節未必盡同
      ，或有大盤毒梟者，亦有中、小盤之分，甚或僅止於吸毒
      者友儕間為求互通有無之有償轉讓者亦有之，其販賣行為
      所造成危害社會之程度自屬有異，法律科處此類犯罪，所
      設之法定最低本刑卻同為「無期徒刑，得併科新台幣1000
      萬元以下罰金」，不可謂不重。於此情形，倘依其情狀處
      以有期徒刑，即足以懲儆，並可達防衛社會之目的者，自
      非不可依客觀之犯行與主觀之惡性二者加以考量其情狀，
      是否有可憫恕之處，適用刑法第59條之規定酌量減輕其刑
      ，期使個案裁判之量刑，能斟酌至當，符合比例原則，查
      本件被告等販賣第一級毒品海洛因，每次所得非多，數量
      亦甚少，以其情節論，衡情足認其惡性尚非重大不赦，若
      以毒品危害防制條例第4條第1項所規定之法定本刑而科處
      最輕本刑無期徒刑，實屬情輕法重，在客觀上尚有堪資憫
      恕之處，倘依其情狀處以有期徒刑，即足以懲儆，並可達
      防衛社會之目的，故適用修正後刑法第59條之規定酌量減
      輕其刑。又販賣第二級毒品之法定本刑為無期徒刑或七年
      以上有期徒刑，被告甲○○雖有前述販賣第二級毒品犯行
      ，然其販賣時間不長、每次販賣數量不多，販賣對象亦均
      為有施用毒品前科之人，且犯後坦承有償交付毒品之所有
      經過，其因一時失慮，而罹此無期徒刑或七年以上有期徒
      刑之重典，倘處以無期徒刑或七年以上有期徒刑，不免過
      苛，法重情輕，是依被告甲○○之犯罪情狀，相較於法定
      之重刑，在客觀上亦足以引起一般人之同情，情節尚堪憫
      恕，爰依刑法第59條之規定就其所為販賣第二級毒品犯行
      部分亦酌予減輕其刑。
（八）另被告甲○○上開販賣第一、二級毒品犯行為警查獲後，
      被告甲○○即供出毒品來源係被告丙○○、乙○○，警方
      並因此查獲被告丙○○、乙○○本件販賣第一、二級毒品
      犯行，此有被告甲○○警詢筆錄附卷可稽（見第1247號卷
      第10頁），就被告甲○○本件所犯販賣第一、二級毒品罪
      名部分，均應依毒品防制條例第17條規定，分別減輕其刑
      ，並均遞減之。
（九）原審就被告甲○○部分適用毒品危害防制條例第4條第1項
      、第2項、第17條、第18條第1項前段、第19條第1 項、刑
      法第2條第1項前段、第11條、第59條、修正前刑法第28條
      、第56條、第51條第5 款規定，並審酌其前已有施用毒品
      前科，明知施用毒品危害甚鉅，為圖己利仍販賣毒品，嚴
      重戕害國民身心健康，及其犯後坦承有償交付第一、二級
      毒品之全部經過，犯後態度良好、暨其獲利多寡等一切情
      狀，就其共同連續販賣第一級毒品犯行部分判處有期徒刑
      8年，共同連續販賣第二級毒品犯行部分判處有期徒刑2年
      ，並定其應執行刑9年6月，次就扣案如原判決附表三編號
      一所示之物諭知沒收銷毀之、原判決附表三編號二所示之
      物均諭知沒收、原判決附表四所示販賣第一級毒品海洛因
      所得及原判決附表五所示販賣第二級毒品安非他命所得均
      與戊○○連帶沒收，如全部或一部不能沒收時，均以其財
      產抵償之、及認扣案被告甲○○所有之紅糖粉1 包、注射
      針筒1 支，均無證據證明與本件販毒犯行有關，非供販賣
      毒品所用之物，亦均非違禁物，而不另為沒收之宣告。經
      核原判決此部分認事用法均無違誤，被告甲○○上訴主張
      其本件所為均僅係轉讓毒品，並非販賣毒品云云，為無理
      由，應予駁回。
（十）原審就被告丙○○、乙○○販賣第一級毒品部分，予以論
      罪科刑固非無見，惟查：被告丙○○、乙○○二人本件販
      賣毒品時間不長、每次販賣數量不多、販賣對象均係原已
      有施用毒品前科之人，因一時失慮，致罹法定刑為死刑、
      無期徒刑之重典，倘處以死刑、無期徒刑或，不免過苛，
      法重情輕。其等之犯罪情狀，相較於法定之重刑，在客觀
      上足以引起一般人之同情，情節尚堪憫恕，爰依刑法第59
      條之規定酌予減輕其刑。被告丙○○、乙○○上訴意旨猶
      否認販賣第一級毒品犯行雖無理由，然原判決未予審酌及
      此而逕對被告丙○○、乙○○所為共同連續販賣第一級毒
      品犯行部分判處無期徒刑，所為判決即有可議，應由本院
      將此部分予以撤銷改判。爰審酌被告丙○○、乙○○二人
      前均有施用毒品前科，明知施用毒品危害甚鉅，為圖己利
      仍販賣毒品，嚴重戕害國民身心健康，被告丙○○、乙○○犯後仍飾詞否認，避重就輕，態度尚非良好，難認已有
      悔意，暨其等獲利多寡等一切情狀，分別就其等所為共同
      連續販賣第一級毒品犯行，均判處有期徒刑15年。
(十一）扣案被告丙○○、乙○○所有之0000000000、000000000
       0及0000000000號行動電話係其二人用以聯絡、販賣毒品
       所用之物，應依毒品危害防制條例第19條第1項規定宣告
       沒收。
(十二)再按毒品危害防制條例第19條第1 項規定，犯販賣毒品罪
      者，其犯罪所得之財物均沒收之，係採義務沒收主義。故
      販賣毒品所得之對價，不問其中成本若干，利潤多少，均
      應全部諭知沒收，貫徹政府查禁煙毒之決心，以符立法本
      旨（最高法院91年度台上字第2419號判決意旨參照）。被
      告丙○○、乙○○如附表一所示販賣第一級毒品海洛因所
      得並未扣案，應如主文所示宣告連帶沒收，如全部或一部
      不能連帶沒收時，以其等財產連帶抵償之。若對被告丙○○、乙○○中之一人已為沒收或抵償財物時，就已沒收或
      抵償之部分其他人即免除責任。
(十三)不另為沒收之諭知：扣案被告丙○○、乙○○所有之0000
      000000、0000000000號行動電話，均無證據證明與本件販
      毒犯行有關，非供販賣毒品所用之物，亦均非違禁物，爰
      不另為沒收之宣告。
(十四)原審另就被告丙○○、乙○○販賣第二級毒品犯行部分適
      用毒品危害防制條例第4條第2項、第18條第1 項前段、第
      19條第1 項、刑法第2條第1項前段、第11條、修正前刑法
      第28條、第56條、第47條，並審酌其二人前均有施用毒品
      前科，明知施用毒品危害健康甚鉅，為圖己利仍販賣毒品
      ，嚴重戕害國民身心健康、二人犯後仍飾詞否認，避重就
      輕，態度上非良好，難認有悔意，暨其等獲利多寡等一切
      情狀，分別判處有丙○○期徒刑12年、乙○○有期徒刑10
      年，並就扣案行動電話3 支均諭知沒收、如原判決附表二
      所示販賣第二級毒品安非他命所得，諭知被告丙○○、乙○○二人應連帶沒收，如全部或一部不能連帶沒收時，以
      其財產連帶抵償之、及扣案被告丙○○、乙○○所有之00
      00000000、0000000000號行動電話，均無證據證明與本件
      販毒犯行有關，非供販賣毒品所用之物，亦均非違禁物，
      爰不另為沒收之宣告。經核原判決此部分認事用法，並無
      違誤，被告丙○○、乙○○上訴猶飾詞否認犯行，為無理
      由，此部分上訴應予駁回。
(十五)被告丙○○、乙○○前揭撤銷改判之連續販賣第一級毒品
      部分所處之刑，與上訴駁回部分所處之刑，分別依修正前
      刑法第51條第5款定其應執行刑如主文第5、6 項所示，以
      示懲儆。
四、據上論斷，應依刑事訴訟法第368條、第369條第1 項前段、
    第364條、第299條第1 項前段、毒品危害防制條例第4條第1
    項、第18條第1項前段、第19條第1項，刑法第2條第1項前段
    、第11條、第59條，修正前刑法第28條、第56條、第47條、
    第51條第5款，判決如主文。
本案經檢察官陳明光到庭執行職務。
中    華    民    國    97    年    12    月    11    日
                  刑事第十一庭  審判長法  官  張連財
                                      法  官  林明俊
                                      法  官  楊照男
以上正本證明與原本無異。
如不服本判決，應於收受送達後10日內向本院提出上訴書狀，其
未敘述上訴之理由者並得於提起上訴後10日內向本院補提理由書
（均須按他造當事人之人數附繕本）「切勿逕送上級法院」。
                                      書記官  陳秋雄
中    華    民    國    97    年    12    月    11    日
附錄：本案論罪科刑法條全文
毒品危害防制條例第4條第1項、第2項
製造、運輸、販賣第一級毒品者，處死刑或無期徒刑；處無期徒
刑者，得併科新臺幣1千萬元以下罰金。
製造、運輸、販賣第二級毒品者，處無期徒刑或7年以上有期徒
刑，得併科新臺幣7百萬元以下罰金。
附表一：（丙○○、乙○○共同販賣第一級毒品海洛因部分）
┌──┬─────┬──────┬──────┬────┬────┬──────────┐
│編號│時      間│地        點│買        家│交易頻率│每次交易│販毒所得（為被告利益│
│    │          │            │（使用電話）│或交易次│金額、重│，以最少次數、最低額│
│    │          │            │            │數      │量      │計算）              │
├──┼─────┼──────┼──────┼────┼────┼──────────┤
│ 一 │93年11月間│新竹市○○路│甲○○（綽號│5至7天1 │18,000元│（30+31+31+28）7  │
│    │起至94年2 │愛買量販店附│「小喬」）、│次      │至34,000│＝17.14（次）       │
│    │月底止    │近          │戊○○      │        │元      │17×18,000＝306,000  │
│    │          │            │0000000000  │        │1至2錢  │元                  │
│    │          │            │0000000000  │        │        │                    │
├──┼─────┼──────┼──────┼────┼────┼──────────┤
│ 二 │94年2月底 │新竹縣竹東鎮│己○○      │2次     │每次    │2×10,000＝20,000元  │
│    │起至94年3 │東方新都大廈│            │        │10,000元│                    │
│    │月初止    │            │            │        │重量不詳│                    │
├──┼─────┼──────┼──────┼────┼────┼──────────┤
│合計│          │            │            │        │        │326,000元           │
└──┴─────┴──────┴──────┴────┴────┴──────────┘
附表二：（丙○○、乙○○共同販賣第二級毒品安非他命部分）
┌──┬─────┬──────┬──────┬────┬────┬──────────┐
│編號│時      間│地        點│買        家│交易頻率│每次交易│販毒所得（為被告利益│
│    │          │            │（使用電話）│        │金額、重│，以最少次數、最低額│
│    │          │            │            │        │量      │計算）              │
├──┼─────┼──────┼──────┼────┼────┼──────────┤
│ 一 │93年11月間│新竹市○○路│甲○○（綽號│5至7天1 │7,000元 │（30+31+31+28）7  │
│    │起至94年2 │愛買量販店附│「小喬」）、│次      │至8,000 │＝17.14（次）       │
│    │月底止    │近          │戊○○      │        │元      │17×7,000＝119,000元 │
│    │          │            │0000000000  │        │4分之1兩│                    │
│    │          │            │0000000000  │        │        │                    │
└──┴─────┴──────┴──────┴────┴────┴──────────┘
附表三：（甲○○部分之扣案物）
┌──┬──────────────┬─────────────────┐
│編號│物  品  名  稱  及  數  量  │備                            註  │
│    │                            │                                  │
├──┼──────────────┼─────────────────┤
│ 一 │第一級毒品海洛因殘渣袋貳拾個│與海洛因毒品無法析離，應依毒品危害│
│    │                            │防制條例第18條第1項前段沒收銷燬   │
├──┼──────────────┼─────────────────┤
│ 二 │電子磅秤壹個                │均為甲○○、戊○○所有，供犯本件販│
│    │白糖粉壹包                  │賣毒品犯行所用之物，均應依毒品危害│
│    │分裝匙支                  │防制條例第19條第1項宣告沒收。     │
│    │大小夾鏈袋伍佰柒拾肆個      │                                  │
│    │電話本壹本                  │                                  │
│    │行動電話支（0000000000、  │                                  │
│    │0000000000、0000000000）    │                                  │
└──┴──────────────┴─────────────────┘
附表四：（甲○○共同販賣第一級毒品海洛因部分）
┌──┬─────┬──────┬──────┬────┬────┬──────────┐
│編號│時      間│地        點│買        家│交易頻率│每次交易│販毒所得（為被告利益│
│    │          │            │（使用電話）│        │金額、重│，以最少次數、最低額│
│    │          │            │            │        │量      │計算）              │
├──┼─────┼──────┼──────┼────┼────┼──────────┤
│    │93年8、9月│新竹市○○路│壬○○（綽號│約2、3天│50,00元 │（30+31+30+31+31+28+│
│ １ │間起至94年│、北大路口，│「阿吉」）  │1次     │4分之1錢│4）÷3＝61.66（次）  │
│    │3月4、5日 │新竹市○○街│0000000000  │        │        │61×5,000＝305,000元 │
│    │間止      │33號        │            │        │        │                    │
├──┼─────┼──────┼──────┼────┼────┼──────────┤
│    │93年8、9月│新竹市０區０│癸○○（綽號│約1、2週│4,000至 │（30+31+30+31+31+28+│
│ ２ │間起至94年│０路00巷00弄│「蝦仔」）  │1次     │4,500元 │1）÷14＝13（次）    │
│    │3月初止   │00號        │0000000000  │        │不等    │13×4,000＝52,000元  │
│    │          │            │            │        │4分之1錢│                    │
│    │          │            │            │        │        │                    │
├──┼─────┼──────┼──────┼────┼────┼──────────┤
│    │93年11月間│新竹市○○路│子○○（綽號│約2、3天│1,000元 │（30+31+31+28+1）÷3 │
│ ３ │起至94年3 │與延平路口  │「許仔」、「│1次     │重量不詳│＝40.3（次）        │
│    │月初止    │            │福特」）    │        │        │40×1,000＝40,000 元 │
│    │          │            │0000000000  │        │        │                    │
├──┼─────┼──────┼──────┼────┼────┼──────────┤
│    │93年11月間│新竹市○○路│庚○○（綽號│約1、2天│4,000 至│（30+31+31+28+1）÷2 │
│ ４ │起至94年3 │與延平路口，│「水果仔」）│1次     │5,000 元│＝60.5（次）        │
│    │月初止    │其他不詳處所│0000000000  │        │不等    │60×4,000＝240,000元 │
│    │          │            │            │        │重量不詳│                    │
│    │          │            │            │        │        │                    │
├──┼─────┼──────┼──────┼────┼────┼──────────┤
│    │93年年底起│新竹市○○路│辛○○（綽號│約2、3天│4,000或 │（1+31+28+1）÷3＝   │
│ ５ │起至94年3 │與延平路口，│「００」、「│1次     │4,500元 │20.33（次）         │
│    │月初止    │新竹市文化中│阿源」）    │        │不等    │20×4,000＝80,000元  │
│    │          │心附近      │0000000000  │        │4分之1錢│                    │
│    │          │            │0000000000  │        │        │                    │
├──┼─────┼──────┼──────┼────┼────┼──────────┤
│合計│          │            │            │        │        │717,000元           │
└──┴─────┴──────┴──────┴────┴────┴──────────┘
附表五：（甲○○共同販賣第二級毒品安非他命部分）
┌──┬─────┬──────┬──────┬────┬────┬──────────┐
│編號│時      間│地        點│買        家│交易頻率│每次交易│販毒所得（為被告利益│
│    │          │            │（使用電話）│        │金額、重│，以最少次數、最低額│
│    │          │            │            │        │量      │計算）              │
├──┼─────┼──────┼──────┼────┼────┼──────────┤
│ 一 │93年10月間│新竹市○○路│丁○○（綽號│半個月1 │10,000元│（4×2+1）×10,000＝  │
│    │起至94年2 │磐石中學門口│「小薇」）  │次      │6.5公克 │90,000元            │
│    │月中旬止  │            │0000000000  │        │        │                    │
│    │          │            │（以傳簡訊方│        │        │                    │
│    │          │            │式聯絡）    │        │        │                    │
└──┴─────┴──────┴──────┴────┴────┴──────────┘


司法院資訊處製作；財團法人民間司法改革基金會備份。
